【裁判字號】    94,上易,1546
【裁判日期】    950126
【裁判案由】    竊盜
【裁判全文】
臺灣高等法院臺中分院刑事判決        94年度上易字第1546號
上  訴  人  臺灣苗栗地方法院檢察署檢察官
被      告  乙○○
                    號
上列上訴人因被告竊盜案件，不服臺灣苗栗地方法院94年度易字
第47 5號中華民國94年10月4日第一審判決 （起訴案號：臺灣苗
栗地方法院檢察署94年度偵字第1710號），提起上訴，本院判決
如下：
    主    文
原判決關於乙○○部分撤銷。
乙○○共同竊盜，處有期徒刑參月，如易科罰金，以參佰元折算
壹日。
    事    實
一、乙○○與崔天喜（業經判處有期徒刑八月確定）共同意圖為
    自己不法之所有，基於犯意聯絡，於民國94年5月13日下午4
    時38分許，乙○○騎乘 IIC-069號重型機車搭載崔天喜，行
    經苗栗縣通霄鎮○○路91號由丙○○所開設之「一瑄精品屋
    」時，見屋主丙○○離開該店至附近提水而無人看店，認有
    機可趁，即由乙○○在機車上把風，並由崔天喜下車進入該
    店，在櫃檯桌子下方櫃子內竊取內有新臺幣現金4985元、行
    動電話2支、信用卡2張、健保卡1張及鑰匙2串之水藍色大皮
    包一只，得手後走出店門時，適丙○○恰巧返回發覺，見狀
    出手欲將其所有之皮包取回，崔天喜亦隨即放手返還皮包後
    迅速逃離現場，乙○○發現情形有異，亦騎機車跟上，搭載
    崔天喜逕往通霄鎮○○路方向駛離。嗣因通霄分局埔口派出
    所巡邏警車適時經過「一瑄精品屋」，經丙○○告知上情後
    隨即搭載丙○○前往追捕，於同日下午 4時45分許，在通霄
    鎮火車站附近逮捕崔天喜後，而查悉上情。
二、案經苗栗縣警察局通霄分局報告臺灣苗栗地方法院檢察署檢
    察官偵查起訴。
    理    由
一、訊據被告乙○○矢口否認有前揭竊盜犯行，辯稱：伊雖曾載
    崔天喜到案發地點，惟係因當天伊公司放假，崔天喜要去通
    霄找朋友要伊載他去，到案發地點崔天喜跟伊說要去買東西
    ，伊即在外面隔一條巷子地方等他，看到他跟別人拉扯，伊
    才走過去，崔天喜卻從另一個方向走開，如果伊係把風，伊
    當天應該有通知崔天喜之動作云云。
二、按刑事訴訟法第159條之5規定，被告以外之人於審判外之陳
    述，雖不符前四條之規定，而經當事人於審判程序同意作為
    證據，法院審酌該言詞陳述或書面陳述作成時之情況，認為
    適當者，亦得為證據。當事人、代理人或辯護人於法院調查
    證據時，知有第一百五十九條第一項不得為證據之情形，而
    未於言詞辯論終結前聲明異議者，視為有前項之同意。本件
    共同被告崔天喜、被害人丙○○於警詢中之陳述，係被告以
    外之人於審判外之供述，惟被告於法院調查證據時，知有前
    開情形，而未於言詞辯論終結前聲明異議，視為同意作證據
    ，合先敘明。
三、被害人丙○○於警訊中指稱：「我至隔壁拿東西，16時40分
    回到店門口，看見 2個陌生人從我店內出來，拿著我的手提
    包，我直覺是小偷」「這 2人就在我店門口與我碰面，且我
    從他們的手中搶回手提包」「其中一人侵入行竊，另一人在
    店門口把風」等語（偵查卷第十一頁）；於偵查中供稱：「
    我發現一個男生騎在機車上一直盯著我看，我看他的眼神不
    對，因為我不認識他，他這樣一直盯著我看，他很驚慌，所
    以我特別注意他」、「歹徒從我店門口出來後，他即慢慢的
    將機車移動到中正路與仁愛路口，用手做出往下揮的動作。
    他的意思可能是叫另外一個歹徒不要坐上機車，他揮完之後
    就將機車騎走了，所以我並不知道歹徒是何時坐上他的機車
    」等語（偵查卷第五九頁、第六十頁）。被害人雖於警詢中
    指稱，被告與共同被告崔天喜二人從其店裡出來，惟被告於
    共同被告崔天喜行竊時，應係在店外之機車上等候，業據被
    害人另於偵查中指述明確，核與被告自承其在店外之機車上
    等崔天喜情節相符，故被害人警詢中此部分之指述，尚與事
    實不符，惟不影響其餘之指述。共同被告崔天喜於警詢中供
    稱：「．．今天被告有打電與我聯絡，後來我打電話請被告
    到我住處載我，雙方約定中午十二時到通霄找朋友，後來我
    說要買東西，請被告在店外等我，我要行竊被告知道」等語
    （偵查卷第十五頁），顯見被告確係知悉崔天喜欲行竊他人
    之物，而仍在外把風。共同被告崔天喜嗣後於原審審理中改
    稱：伊係臨時起意，乙○○確實不知情等語，應係迴護被告
    之詞，此外，復有贓物認領保管單、現場照片附卷可證，事
    證明確，被告犯行洵堪認定。
四、核被告所為，係犯刑法第320條第1項之竊盜罪。被告與崔天
    喜間有犯意之聯絡，及行為之分擔，均為共同正犯。原審疏
    未詳查，遽予被告無罪之判決，尚有未洽，檢察官上訴亦持
    相同理由，指摘原判決不當，為有理由，自應由本院將原判
    決關於被告部分撤銷改判，爰審酌被告犯罪動機、目的、手
    段、所生損害，及犯後態度等一切情狀，量處如主第二項所
    示之刑，並諭知易科罰金之折算標準。
五、據上論斷，應依刑事訴訟法第三百六十九條第一項前段、第
    三百六十四條、第二百九十九條第一項前段，刑法第二十八
    條、第三百二十條第一項、第四十一條第一項，罰金罰鍰提
    高標準條例第一條前段、第二條，判決如主文。
本案經檢察官甲○○到庭執行職務。
中    華    民    國    95    年    1     月    26    日
              刑事第十庭  審判長法  官  林  照  明
                                法  官  唐  光  義
                                法  官  林  清  鈞
上列正本證明與原本無異。
不得上訴。
                                書記官  劉  恒  宏
中    華    民    國    95    年    1     月    27    日
                                                      Ｒ


司法院資訊處製作；財團法人民間司法改革基金會備份。
